【裁判字號】    97,交聲,385
【裁判日期】    970222
【裁判案由】    違反道路交通管理處罰條例聲明異議
【裁判全文】
臺灣臺北地方法院交通事件裁定         97年度交聲字第385號
原處分機關  交通部公路總局台中區監理所
異  議  人
即受處分人  甲○○
上列異議人即受處分人因違反道路交通管理處罰條例案件，對於
交通部公路總局臺中區監理所於97年1月24日所為之處分（原處
分案號：中監違字第裁60-AM0000000號）聲明異議，本院裁定如
下：
    主  文
異議駁回。
    理  由
一、按汽車停車時，在停車場內或路邊准停車處所停車時，應依
    規定停放，不得紊亂；且應依停車時間、位置、方式及車種
    之規定，道路交通安全規則第112條第1項第14款、16款分別
    定有明文。又汽車駕駛人停車時，停車時間、位置、方式、
    車種不依規定者，處新臺幣（下同）600 元以上1,200 元以
    下罰鍰，道路交通管理處罰條例第56條第1 項第9 款亦有明
    文。
二、本件原處分機關即交通部公路總局臺中區監理所以異議人即
    受處分人甲○○所有之車牌號碼OD—5272號自用小客車，於
    民國96年4月26日下午3時55分許，在臺北市○○路機車停車
    格內停車，適為臺北市政府警察局中山分局長春路派出所員
    警拍照存證，並依道路交通管理處罰條例第56條第1項第9款
    之規定逕行舉發「停車車種不依規定（汽車在機車停車格內
    停車）」之違規。嗣因異議人於96年11月23日始到案提出申
    訴，逾越應到案日期（96年10月5 日）30日以上60日以內，
    原處分機關函請原舉發機關調查結果，仍認異議人有前揭違
    規行為，原處分機關遂依道路交通管理處罰條例第56條第1
    項第9 款及違反道路交通管理事件統一裁罰標準表規定，裁
    處異議人1,000 元之罰鍰，合先敘明。
三、異議人聲明異議意旨略以：本人之汽車原停放的位子未劃機
    車停車格，本人車輛於該處停放已久，且從未駛離該處過，
    而該處劃設停車格時並無通知或告示，為此聲明異議，請求
    撤銷原處分等語。
四、經查：
  (一)異議人所有之車牌號碼OD-5272 號自用小客車，於96年4 月
    26日下午3 時55分許停放於臺北市○○路機車停車格內，而
    為臺北市政府警察局中山分局長春路派出所員警舉發之事實
    ，為異議人所不爭執，且有採證照片3 張、臺北市政府警察
    局舉發違反道路交通管理事件通知單1 紙在卷可稽，是異議
    人之違規事實，堪以認定。
  (二)異議人雖辯稱其於劃設機車停車格前，即已將汽車停放於該
    處云云。惟查，該處繪設機車停車格係由臺北市政府捷運工
    程局中區工程處與相關單位在96年4 月4 日辦理會勘後，於
    96年4 月11日劃設，早於異議人違規時間（96年4 月26日）
    等情，有臺北市政府警察局中山分局函覆原處分機關之書函
    在卷可憑，則異議人停車時該處是否確實未劃設機車停車格
    ，已堪懷疑。又異議人復未提出其他積極證據供本院查核，
    僅空言其停車時間先於劃設停車格之時間，其所辯並不足採
    。又由採證照片顯示，異議人所有自用小客車車下已劃有機
    車停車格之車道線，亦不可能如異議人所稱在其停放時無機
    車停車格，事後卻劃上該機車停車格之情事。縱使確如異議
    人所言其停車時該處尚未劃設機車停車格，而可認為係施工
    單位先將異議人車輛移置他處待劃設停車格後方將車輛置於
    原位，惟施工單位為求施工之方便，通常會予以公告，然從
    停車格劃設時之96年4 月11日至本件違規時之96年4 月26日
    ，其間已相隔15日，異議人卻未曾將車輛駛離或拖離該地，
    而任由車輛停放該處而占用機車停車格，故縱使異議人前開
    之辯詞為真實，亦不影響本件之裁罰，併予敘明。
五、綜上所述，異議人所有之車輛確有在前開時、地不依停車車
    種規定停車之違規行為。原處分機關依前開道路交通管理處
    罰條例第56條第1項第9款及違反道路交通管理事件統一裁罰
    基準表之規定，分別裁處受處分人罰鍰1,000 元，尚無違誤
    。異議人猶執前詞指摘原處分不當，為無理由，自應將其異
    議駁回。
六、據上論結，依道路交通案件處理辦法第19條，裁定如主文。
中    華    民    國    97    年    2     月    22    日
                        交通法庭法  官  林孟皇
本正本證明與原本無異。
如不服本裁定，應於送達後5日內向本院提出抗告狀。
                                書記官  宋德華
中    華    民    國    97    年    2     月    22    日


司法院資訊處製作；財團法人民間司法改革基金會備份。
